臺灣臺南地方法院刑事判決             100年度易字第1385號
公  訴  人  臺灣臺南地方法院檢察署檢察官
被      告  葉三泰
上列被告因家暴傷害案件，經檢察官提起公訴（100年度營偵字
第1505號），被告於本院準備程序進行中就被訴事實為有罪之陳
述，經本院告知簡式審判程序意旨，並聽取公訴人及被告之意見
後，本院裁定改依簡式審判程序審理，判決如下：
    主  文
葉三泰傷害人之身體，累犯，處拘役伍拾伍日，如易科罰金，以
新臺幣壹仟元折算壹日。
    事  實
一、葉三泰前曾因違反槍砲彈藥刀械管制條例案件，經臺灣桃園
    地方法院判處有期徒刑2年10月確定，至民國99年4月7日縮
    短刑期假釋出監並交付保護管束，至99年11月23日保護管束
    期滿，假釋未經撤銷視為執行完畢。詎其仍不知悛悔，復於
    100年10月7日下午6時10分許，在臺南市○○區○○路與十
    美街交岔路口前，與其兄長葉三郎因細故起爭執，其竟基於
    傷害人身體之犯意，徒手推葉三郎，致葉三郎重心不穩倒地
    ，右側臉部碰撞地面，因而受有右側顴骨骨折之傷害。
二、案經葉三郎訴請臺南市政府警察局新營分局報告臺灣臺南地
    方法院檢察署檢察官偵查起訴。
    理  由
一、本件係經被告葉三泰於準備程序期日為有罪之陳述，而經本
    院裁定以簡式審判程序加以審理，依據刑事訴訟法第273 條
    之2規定排除嚴格證據調查；並依同法第310條之2之準用第
    454條之規定製作略式判決書，合先敘明。
二、起訴書雖依告訴人葉三郎於警詢中之證述，主張被告係以徒
    手毆打告訴人葉三郎臉頰之方式，致告訴人葉三郎受傷云云
    ，然告訴人葉三郎於偵查中、本院審理時，經合法通知，均
    未到庭，因此，告訴人葉三郎之受傷成因為何，除被告之陳
    述外，並無法得知實際情況。而被告於本院準備程序時，迭
    稱其與告訴人葉三郎雖於起訴書記載時、地發生爭執，但其
    並無以手毆打告訴人葉三郎之臉頰，其係以手推告訴人葉三
    郎，告訴人葉三郎被推後重心不穩，倒地時臉部碰撞地面才
    受傷等語，因此，公訴檢察官已當庭將起訴之犯罪事實，更
    正為被告係以徒手推告訴人葉三郎，致告訴人葉三郎倒地時
    ，臉部碰撞地面因而受有右側顴骨骨折之傷害（見本院100
    年12月20日準備程序筆錄），附此敘明。
三、本件有下列事證足資佐憑：
  (一)被告於本院審理時之自白。
  (二)告訴人葉三郎於警詢中之證述。
  (三)奇美醫療財團法人柳營奇美醫院受理家庭暴力事件驗傷診斷
    書1份。
  (四)臺灣高等法院被告前案紀錄表1份。
四、論罪科刑之理由：
  (一)核被告所為，係犯刑法第277條第1項傷害罪。又被告有如上
    開事實欄所述之犯罪科刑執行完畢情形，有卷附臺灣高等法
    院被告前案紀錄表1份附卷可參，其受有期徒刑執行完畢後
    ，於五年內故意再犯本件有期徒刑以上之本罪，為累犯，依
    法加重其刑。
  (二)爰審酌被告已54歲，係一成熟之成年人，卻僅因細故與胞兄
    即告訴人葉三郎發生爭執，即以手推年滿56歲之告訴人葉三
    郎，致告訴人葉三郎因重心不穩倒地受傷，實屬不該，並造
    成告訴人葉三郎受有右側顴骨骨折之傷害，所生損害非微，
    惟念其犯後坦承犯行，且雖迄今尚未與告訴人葉三郎就民事
    賠償事宜達成和解，但告訴人葉三郎於案發後，即搬離二人
    同居之住所，行蹤不明，實難將無法達成和解一事，全歸咎
    於被告無和解之意願，兼衡被告國小畢業之學歷、犯罪之方
    法等一切情狀，乃量處如主文所示之刑，並諭知易科罰金之
    折算標準。
據上論結，應依刑事訴訟法第299條第1項前段、第273條之1第1
項、第310條之2、第454條第2項，刑法第277條第1項、第41條第
1項前段、第47條第1項，刑法施行法第1條之1，判決如主文。
本案經檢察官何珩禎到庭執行職務。
中    華    民    國   100    年    12    月    30    日
                  刑事第十庭    法  官  陳淑勤
以上正本證明與原本無異
如不服本判決應於收受本判決後10日內向本院提出上訴書狀，並
應敘述具體理由。其未敘述上訴理由者，應於上訴期間屆滿後20
日內向本院補提理由書狀（均須按他造當事人之人數附繕本）「
切勿逕送上級法院」。
                                書記官  蔡志賢
中    華    民    國   100    年    12    月    30    日
附錄本案論罪科刑法條：
中華民國刑法第277條第1項
傷害人之身體或健康者，處3年以下有期徒刑、拘役或1千元以下
罰金。